【裁判字號】    99,裁,3496
【裁判日期】    991223
【裁判案由】    發明專利申請
【裁判全文】
最  高  行  政  法  院  裁  定
                                      99年度裁字第3496號
上  訴  人  魏永彬
被 上訴 人  經濟部智慧財產局
代  表  人  王美花
上列當事人間發明專利申請事件，上訴人對於中華民國99年8月
26日智慧財產法院99年度行專訴字第29號行政判決，提起上訴，
本院裁定如下：
    主  文
上訴駁回。
上訴審訴訟費用由上訴人負擔。
    理  由
一、按依據智慧財產案件審理法第32條規定提起上訴者，即應適
    用行政訴訟法關於上訴審程序相關規定。對於智慧財產法院
    行政判決之上訴，非以其違背法令為理由，不得為之，行政
    訴訟法第242條定有明文。依同法第243條第1項規定，判決
    不適用法規或適用不當者，為違背法令；而判決有同條第2
    項所列各款情形之一者，為當然違背法令。是當事人對於智
    慧財產法院行政判決上訴，如依行政訴訟法第243條第1項規
    定，以智慧財產法院行政判決有不適用法規或適用法規不當
    為理由時，其上訴狀或理由書應有具體之指摘，並揭示該法
    規之條項或其內容；如以行政訴訟法第243條第2項所列各款
    情形為理由時，其上訴狀或理由書，應揭示合於該條項各款
    之事實。上訴狀或理由書如未依此項方法表明，或其所表明
    者與上開法條規定不合時，即難認為已對智慧財產法院行政
    判決之如何違背法令有具體之指摘，其上訴自難認為合法。
二、緣上訴人前於民國92年7月22日以「車輛車壁轉心發電裝置
    -2風力轉輪發電」向被上訴人申請發明專利，嗣於96年8月
    17日修正專利名稱為「車輛車壁轉心發電裝置及風力轉輪發
    電」（下稱系爭案），經該局編為第92119610號審查後，不
    予專利。上訴人不服，申請再審查，經被上訴人以98年7月
    28日（98）智專三（三）04064字第09820458320號專利再審
    查核駁審定書為「系爭案應不予專利」之處分。上訴人不服
    ，循序提起行政訴訟，經原審法院判決駁回後，提起本件上
    訴。
三、上訴意旨雖主張：依大陸專利範圍第2頁權利範圍說明書之
    內容、構造及方法和上訴人臺灣專利範圍說明書第10頁及第
    11頁相同，除了鋼圈裝在馬達的軸心，馬達裝在汽缸的軸心
    外，構造相同、方法相同、目的相同；而車輪轉動，構造即
    會發電，風葉輪就會轉動發電，係屬連貫，上訴人之專利說
    明書寫的清清楚楚；上訴人之專利範圍分解清楚明瞭，符合
    專利要件；利用車輪轉動、車台車壁之磁鐵片之磁力線推輪
    鋼的磁鐵片之磁力線向前走，兼會車壁線圈切割產生發電，
    具有兩種功能；三角形風葉片設計使推力更加強大，迴轉至
    尖型處，風雙面分開回轉回來無阻力，不管小阻力或無阻力
    ，設計均已達到效果，符合專利要件；依說明書強調記載產
    生發電、銅線產生發電、磁力線相推，被上訴人無法說出構
    造不能發電，其所言並無理由等語。然核其上訴理由，無非
    泛言其對原處分如何不服之理由，並執與起訴意旨雷同且經
    原審不採之陳詞及歧異見解，對原判決認定事實等職權之正
    當行使予以指摘，而未具體表明原判決究有如何合於不適用
    法規、適用法規不當，或行政訴訟法第243條第2項所列各款
    之情形，難認對原判決之如何違背法令已有具體之指摘。依
    首開規定及說明，應認其上訴為不合法。
四、依行政訴訟法第249條第1項前段、第104條、民事訴訟法第9
    5條、第78條，裁定如主文。
中    華    民    國    99    年    12    月    23    日
                    最高行政法院第六庭
                        審判長法官  藍  獻  林
                              法官  劉  介  中
                              法官  廖  宏  明
                              法官  姜  素  娥
                              法官  林  文  舟

以  上  正  本  證  明  與  原  本  無  異
中    華    民    國    99    年    12    月    24    日
                              書記官  邱  彰  德

司法院資訊處製作；財團法人民間司法改革基金會備份。
